臺灣高等法院刑事裁定　　　　　　　　　　　九十三年度抗字第七五五號
　　抗　告　人　乙○○
　　　　　　　　甲○○
　　共　　　同　蔡榮德律師
　　選任辯護人　陳德義律師
右抗告人因恐嚇等案件，不服臺灣桃園地方法院中華民國九十三年十月五日延長羈押
之裁定（九十三年度訴字第一０九０號），提起抗告，本院裁定如左：
    主  文
抗告駁回。
    理  由
按被告經法官訊問後，認為犯刑事訴訟法第一百零一條之一第一項各款之罪，其嫌疑
重大，有事實足認為有反覆實施同一犯罪之虞，而有羈押之必要者，得羈押之。又羈
押被告偵查中不得逾二月，審判中不得逾三月，但有繼續羈押之必要，得於期間未滿
前，經法院依刑事訴訟第一百零一條或第一百零一條之一規定訊問被告後，以裁定延
長之。延長羈押期間，偵查中不得逾二月，以延長一次為限，審判中每次不得逾二月
，如所犯最重本刑為十年以下有期徒刑以下之刑者，第一審、第二審以三次為限，第
三審以一次為限。刑事訴訟法第一百零一條之一第一項、第一百零八條第一項、第五
項分別定有明文。本件原裁定以抗告人即被告乙○○、甲○○多次對於積欠其債務之
人，或由乙○○率眾加以恐嚇危害安全、以強暴、脅迫使人行無義務之事或恐嚇取財
（詳如起訴書附表二、編號２、３、４、５、７、８、９、１１之起訴事實），或由
乙○○、甲○○共同加以恐嚇危害安全、以強暴、脅迫使人行無義務之事（詳如起訴
書附表二、編號９、１２之起訴事實），此據被害人鍾秋香、塗銘洲、劉文潭、陳振
玉、許錦益、李詩國、陳文龍、陳秀英、藍向榮、卓姿伶分別於警訊、偵查中指訴綦
詳，抗告人甲○○所涉起訴書附表二、編號９之起訴事實部分，起訴事實係指陳文龍
、陳秀英至上址商討債務，乙○○等即強迫陳秀英為陳文龍作保，並要求各別簽立二
十五萬元之本票及契約書，余建華並在場恐嚇稱來了就要簽，不然很難看等語，致陳
文龍等因而心生畏懼而簽上開文件及票據等事實，是此部分係指乙○○、甲○○、余
建華等三人共涉強迫陳秀英為陳文龍作保及恐嚇之犯嫌；而編號１２之起訴事實部分
，卓姿伶、卓天來等人所稱：乙○○、甲○○率人；或甲○○率人至其賓館強拆設備
等情，抗告人二人究係於何時至上開賓館？率領之人為何人？雖尚須於審判中加以釐
清，然依目前卷證資料顯示，已足認抗告人甲○○此部分犯嫌亦屬重大；另依卷證資
料，被害人劉文潭指稱：甲○○曾在古早味茶莊內，拿出二顆子彈及一瓶高梁酒，交
由乙○○並由乙○○出言恐嚇劉文潭稱：叫劉文潭把酒及子彈一起吃下去云云，並經
證人孫建湖證述綦詳，此部分事實，雖未據起訴，然與起訴部分有裁判上一罪關係，
原審法院自可加以審酌。另證人孫建湖亦在偵查中證稱：乙○○主導重利、恐嚇等犯
行，甲○○則負責處理財物文書等語，故抗告人乙○○、甲○○共組重利暴力討債集
團，係共同涉犯有刑法第三百零四條第一項、第三百零五條、第三百四十六條等強制
、恐嚇危害安全、恐嚇取財罪之罪嫌，且屬犯罪嫌疑重大，均認有反覆實施同一犯罪
之虞，經原審法院法官訊問後，認為有刑事訴訟法第一百零一條之一第一項第四款、
第八款反覆實施恐嚇等犯行之情形，並有羈押必要，於民國九十三年七月七日執行羈
押，以前項原因依然存在，仍有繼續羈押之必要，著自九十三年十月七日起延長羈押
二月，經核於法尚無違誤。抗告意旨略以：起訴書附表二所示之犯罪時間，係自民國
八十九年四月間起至九十二年九月止之間，抗告人在羈押前一年未曾犯罪，不合「有
事實足認為有反覆實施同一犯罪之虞」之規定，且告訴人片面之指述不可採信，抗告
人甲○○頂多涉及二次恐嚇，抗告人二人已受羈押二個多月，事務所內所有相關帳冊
已遭扣押，檢察官亦已偵訊過告訴人，原審法院就同案被告均已訊問，同案被告多已
認罪，又有何羈押之必要。又抗告人並非是已被認定犯罪而再犯，乃在警方主動傳訊
下，被害人突先後一起出現同謂一、二年前，受抗告人恐嚇，只因多人事隔一、二年
之片面指述，抗告人即被認定「有事實足認有反覆實施同一犯罪之虞」，實不合刑事
訴訟法第一百零一條之一規定云云。然查被告犯罪嫌疑是否重大，是否有事實足認為
有反覆實施同一犯罪之虞，有無羈押之必要，審理事實之法院本有審酌裁量之權。本
件檢察官係起訴抗告人二人涉犯刑法第一百六十九條第一項及第二項之誣告罪嫌及同
法第二百十六條、第二百十條之行使變造私文書罪嫌，刑法第一百六十八條之偽證罪
嫌，刑法第三百四十五條之常業重利罪嫌及抗告人乙○○涉犯刑法第二百七十七條第
一項前段之傷害罪嫌、刑法第三百三十七條之侵占遺失物罪嫌外，尚起訴抗告人二人
另涉犯刑法第三百零五條之恐嚇危害安全罪嫌、同法第三百零四條第一項之強制罪嫌
，抗告人乙○○另涉犯刑法第三百四十六條第一項之恐嚇取財罪嫌，仍在原審法院審
理中，原審法院因認抗告人犯刑法第三百零四條第一項、第三百零五條、第三百四十
六條等強制、恐嚇危害安全、恐嚇取財之罪嫌，其嫌疑重大，均有事實足認為有反覆
實施同一犯罪之虞，認為有刑事訴訟第一百零一條之一第一項第四款、第八款反覆實
施恐嚇等犯行之情形，並有羈押必要，其羈押原因依然存在，仍有繼續羈押之必要，
而裁定延長羈押，自屬有據，核係審判職權之適法行使。本件抗告為無理由，應予駁
回。
據上論結，應依刑事訴訟法第四百十二條，裁定如主文。
中　　　華　　　民　　　國　　九十三　　年　　 十二 　　月　　三十一　　日
                              臺灣高等法院刑事第十五庭
                                  審判長法  官  房  阿  生
                                        法  官  蔡  光  治
                                        法  官  雷  元  結
右正本證明與原本無異。
不得再抗告。
                                        書記官  李  家  敏
中　　　華　　　民　　　國　　九十三　　年　　 十二 　　月　　三十一　　日
